Bureau de Bray-sur-Seine
Archives départementales de Seine-et-Marne
Bureau de Bray-sur-Seine
1698-1960
20 Q 1-167, 169-170, 174-258; 21 Q 1-59; 22 Q 1-163; 23 Q 1-4; 24 Q 1-16; 25 Q 1-35; 26 Q 1-2; 27 Q 1-3, 21-71, 73-79; 28 Q 2; 29 Q 1-12; 71 C 1-129; 110 C 173, 175, 186; 401 Q 1-8; 402 Q 1-19
770 cotes.
France. Bureau de l'enregistrement (Bray-sur-Seine, Seine-et-Marne)
Conservation définitive.
Fonds clos.
Classement par typologie documentaire, puis par ordre chronologique.
Selon les articles L.213-1 à L.213-7 du Code du Patrimoine, le fonds est librement communicable.
enregistrement; Bray-sur-Seine (Seine-et-Marne, France); acte sous seing privé; acte civil public; déclaration de succession
- Table des acquéreurs et nouveaux possesseurs
  - 07/1768 - 03/1780, 71C122
    Indisponibilité: Déficit constaté
    - 07/1768 - 03/1780: Date de contenu
  - 03/1780 - 12/1799, 71C123
    - 03/1780 - 12/1799: Date de contenu
  - 01/1800 - 11/1816, 25Q1
    - 01/1800 - 11/1816: Date de contenu
  - 01/1825 - 01/1827, 25Q2
    - 01/1825 - 01/1827: Date de contenu
  - 05/1827 - 06/1829, 25Q3
    - 05/1827 - 06/1829: Date de contenu
  - 09/1829 - 07/1832, 25Q4
    - 09/1829 - 07/1832: Date de contenu
  - 08/1832 - 12/1834, 25Q5
    - 08/1832 - 12/1834: Date de contenu
  - 07/1834 - 06/1837, 25Q6
    - 07/1834 - 06/1837: Date de contenu
  - 05/1837 - 06/1840, 25Q7
    - 05/1837 - 06/1840: Date de contenu
  - 01/1840 - 04/1842, 25Q8
    - 01/1840 - 04/1842: Date de contenu
  - 05/1842 - 07/1844, 25Q9
    - 05/1842 - 07/1844: Date de contenu
  - 08/1844 - 10/1846, 25Q10
    - 08/1844 - 10/1846: Date de contenu
  - 09/1846 - 07/1849, 25Q11
    - 09/1846 - 07/1849: Date de contenu
  - 03/1849 - 10/1851, 25Q12
    - 03/1849 - 10/1851: Date de contenu
  - 11/1851 - 07/1853, 25Q13
    - 11/1851 - 07/1853: Date de contenu
  - 06/1853 - 06/1855, 25Q14
    - 06/1853 - 06/1855: Date de contenu
  - 02/1855 - 09/1858, 25Q15
    - 02/1855 - 09/1858: Date de contenu
  - 05/1857 - 12/1859, 25Q16
    - 05/1857 - 12/1859: Date de contenu
  - 01/1860 - 02/1862, 25Q17
    - 01/1860 - 02/1862: Date de contenu
  - 03/1862 - 12/1863, 25Q18
    - 03/1862 - 12/1863: Date de contenu
  - 12/1863 - 12/1866, 25Q19
    - 12/1863 - 12/1866: Date de contenu
- Table des vendeurs et précédents possesseurs
  - 03/1785 - vendémiaire An XI [23/09/1802 - 22/10/1802], 110C175
    Etat matériel: Mauvais état (non communicable)
    - 03/1785 - vendémiaire An XI [23/09/1802 - 22/10/1802]: Date de contenu
  - 110C186
    Etat matériel: État matériel moyen, fragile
  - 01/1793 - 05/1804, 25Q20
    - 01/1793 - 05/1804: Date de contenu
  - 06/1802 - 01/1808, 25Q21
    - 06/1802 - 01/1808: Date de contenu
  - 12/1806 - 07/1811, 25Q22
    - 12/1806 - 07/1811: Date de contenu
  - 08/1811 - 12/1816, 25Q23
    - 08/1811 - 12/1816: Date de contenu
  - 01/1817 - 12/1824, 25Q24
    - 01/1817 - 12/1824: Date de contenu
  - 12/1824 - 02/1834, 25Q25
    - 12/1824 - 02/1834: Date de contenu
  - 03/1834 - 01/1840, 25Q26
    - 03/1834 - 01/1840: Date de contenu
  - 09/01/1840 - 03/1844, 25Q27
    - 09/01/1840 - 03/1844: Date de contenu
  - 16/04/1844 - 09/1853, 25Q28
    - 16/04/1844 - 09/1853: Date de contenu
  - 10/1853 - 09/1860, 25Q29
    - 10/1853 - 09/1860: Date de contenu
  - 10/1860 - 11/1866, 25Q30
    - 10/1860 - 11/1866: Date de contenu
- Table des propriétaires
  - 1826, 25Q31
    - 1826: Date de contenu
  - 03/1847 - 08/1847, 25Q32
    - 03/1847 - 08/1847: Date de contenu
  - 08/1847 - 02/1848, 25Q33
    - 08/1847 - 02/1848: Date de contenu
  - 02/1848 - 01/1853, 25Q34
    - 02/1848 - 01/1853: Date de contenu
  - 01/1853 - 07/1857, 25Q35
    - 01/1853 - 07/1857: Date de contenu
- Table des copartageants
  - 01/1700 - 12/1799, 71C126
    - 01/1700 - 12/1799: Date de contenu
  - 01/1800 - 01/1806, 28Q2
    - 01/1800 - 01/1806: Date de contenu
- Table des partages
  - 02/1741 - 04/1771, 71C127
    - 02/1741 - 04/1771: Date de contenu
  - 01/1771, 71C129
    - 01/1771: Date de contenu
- Table des contrats de mariage
  - 11/1752 - 04/1793, 71C128
    - 11/1752 - 04/1793: Date de contenu
  - 04/1793 - 12/1830, 26Q1
    - 04/1793 - 12/1830: Date de contenu
  - 11/1830 - 12/1865, 26Q2
    - 11/1830 - 12/1865: Date de contenu
- Table des sépultures et décès
  - 1768 - 1803, 71C96
    - 1768 - 1803: Date de contenu
  - 1803 - 1817, 27Q1
    - 1803 - 1817: Date de contenu
  - 20/07/1818 - 05/01/1824, 27Q33
    - 04/1818 - 12/1824: Date de contenu
- Tables des successions acquittées
  - 1722 - 1792, 71C98
    - 1722 - 1792: Date de contenu
  - 03/1802 - 12/1807, 27Q21
    - 03/1802 - 12/1807: Date de contenu
  - 01/1808 - 08/1814, 27Q22
    - 01/1808 - 08/1814: Date de contenu
  - 08/1814 - 12/1817, 27Q23
    - 08/1814 - 12/1817: Date de contenu
  - 12/1817 - 12/1825, 27Q24
    - 12/1817 - 12/1825: Date de contenu
- Tables de successions et absences
  - 12/1825 - 11/1837, 27Q25
    Restriction: Document communicable sur un autre support: voir personnel de la salle
    - 12/1825 - 11/1837: Date de contenu
  - 05/1838 - 07/1847, 27Q26
    - 05/1838 - 07/1847: Date de contenu
  - 07/1847 - 06/1856, 27Q27
    - 07/1847 - 06/1856: Date de contenu
  - 06/1856 - 03/1867, 27Q28
    - 06/1856 - 03/1867: Date de contenu
  - 02/1867 - 08/1874, 27Q29
    - 02/1867 - 08/1874: Date de contenu
  - 06/1874 - 06/1887, 27Q30
    - 06/1874 - 06/1887: Date de contenu
  - 07/1887 - 04/1892, 27Q31
    - 07/1887 - 04/1902: Date de contenu
  - 1902 - 1913, 27Q32
    - 1902 - 1913: Date de contenu
  - 06/10/1913 - 24/05/1923, 27Q75
    - 06/10/1913 - 24/05/1923: Date de contenu
  - 12/06/1923 - 20/09/1935, 27Q76
    - 12/06/1923 - 20/09/1935: Date de contenu
  - 01/10/1936 - 24/07/1944, 27Q77
    - 01/10/1936 - 24/07/1944: Date de contenu
  - 27/07/1945 - 16/09/1955, 27Q78
    - 27/07/1945 - 16/09/1955: Date de contenu
  - 10/09/1956 - 01/11/1960, 27Q79
    - 10/09/1956 - 01/11/1960: Date de contenu
- Table des testaments enregistrés
  - 08/1754 - 01/1811, 71C99
    - 08/1754 - 01/1811: Date de contenu
- Table des testaments, donations et autres dispositions éventuelles
  - 02/1825 - 06/1847, 27Q2
    - 02/1825 - 06/1847: Date de contenu
  - 05/1847 - 09/1863, 27Q3
    - 05/1847 - 09/1863: Date de contenu
  - 1 vendémiaire An VII [22/09/1798] - 12/1824, 27Q34
    - 1 vendémiaire An VII [22/09/1798] - 12/1824: Date de contenu
- Table des baux des biens de gens de main-morte
  - 01/1782 - 08/1793, 71C120
    - 01/1782 - 08/1793: Date de contenu
- Table des baux de toute nature des biens appartenant aux laïcs
  - 12/1768 - 01/1803, 71C121
    - 12/1768 - 01/1803: Date de contenu
- Table des baux à ferme et à loyer
  - 02/1740 - 07/1759, 71C117
    - 02/1740 - 07/1759: Date de contenu
  - 01/1760 - 12/1770, 71C118
    - 01/1760 - 12/1770: Date de contenu
  - 01/1771 - 12/1789, 71C119
    - 01/1771 - 12/1789: Date de contenu
  - 02/1810 - 12/1810, 29Q9
    - 02/1810 - 12/1810: Date de contenu
  - 12/1810 - 10/1828, 29Q10
    - 12/1810 - 10/1828: Date de contenu
  - 10/1828 - 11/1852, 29Q11
    - 10/1828 - 11/1852: Date de contenu
- Répertoire des droits celés, répertoire général
  - Volume n° 1., 25/11/1865; 27Q35
    - 25/11/1865: Date de contenu
  - Volume n° 2., 25/11/1865; 27Q36
  - Volume n° 3., 25/11/1865; 27Q37
  - Volume n° 4., 14/04/1866; 27Q38
    - 14/04/1866: Date de contenu
  - Volume n° 5., 06/10/1866; 27Q39
    - 06/10/1866: Date de contenu
  - Volume n° 6., 03/04/1867; 27Q40
    - 03/04/1867: Date de contenu
  - Volume n° 7., 03/04/1867; 27Q41
  - Volume n° 8., 07/10/1867; 27Q42
    - 07/10/1867: Date de contenu
  - Volume n° 9., 15/04/1868; 27Q43
    - 15/04/1868: Date de contenu
  - Volume n° 10., 15/04/1868; 27Q44
  - Volume n° 11., 22/09/1868; 27Q45
    - 22/09/1868: Date de contenu
  - Volume n° 12., 27/09/1869; 27Q46
    - 27/09/1869: Date de contenu
  - Volume n° 13., 17/06/1871; 27Q47
    - 17/06/1871: Date de contenu
  - Volume n° 14., 13/01/1872; 27Q48
    - 13/01/1872: Date de contenu
  - Volume n° 15., 24/08/1872; 27Q49
    - 24/08/1872: Date de contenu
  - Volume n° 16., 16/04/1873; 27Q50
    - 16/04/1873: Date de contenu
  - Volume n° 17., 19/04/1872; 27Q51
    - 19/04/1872: Date de contenu
  - Volume n° 18., 03/10/1873; 27Q52
    - 03/10/1873: Date de contenu
  - Volume n° 19., 11/01/1875; 27Q53
    - 11/01/1875: Date de contenu
  - Volume n° 20., 24/10/1874; 27Q54
    - 24/10/1874: Date de contenu
  - Volume n° 21., 25/10/1876; 27Q55
    - 25/10/1876: Date de contenu
  - Volume n° 22., 15/04/1876; 27Q56
    - 15/04/1876: Date de contenu
  - Volume n° 23., 09/01/1875; 27Q57
    - 09/01/1875: Date de contenu
  - Volume n° 24., 30/04/1879; 27Q58
    - 30/04/1879: Date de contenu
  - Volume n° 25., 15/07/1880; 27Q59
    - 15/07/1880: Date de contenu
  - Volume n° 26., 26/04/1880; 27Q60
    - 26/04/1880: Date de contenu
  - Volume n° 27., 12/08/1880; 27Q61
    - 12/08/1880: Date de contenu
  - Volume n° 28., 20/09/1881; 27Q62
    - 20/09/1881: Date de contenu
  - Volume n° 29., 17/04/1884; 27Q63
    - 17/04/1884: Date de contenu
  - Volume n° 30., 10/09/1886; 27Q64
    - 10/09/1886: Date de contenu
  - Volume n° 31., 12/04/1888; 27Q65
    - 12/04/1888: Date de contenu
  - Volume n° 32., 11/10/1888; 27Q66
    - 11/10/1888: Date de contenu
  - Volume n° 33., 17/04/1890; 27Q67
    - 17/04/1890: Date de contenu
  - Volume n° 34., 16/04/1891; 27Q68
    - 16/04/1891: Date de contenu
  - Volume n° 35., 30/08/1891; 27Q69
    - 30/08/1891: Date de contenu
  - Volume n° 36., 20/09/1893; 27Q70
    - 20/09/1893: Date de contenu
  - Volume n° 37., 30/04/1895; 27Q71
    - 30/04/1895: Date de contenu
  - Volume n° 38., 10/08/1931; 27Q73
    - 10/08/1931: Date de contenu
- Registre des insinuations, insinuation suivant le tarif
  - 08/1705 - 06/1720, 71C113
    - 08/1705 - 06/1720: Date de contenu
  - 05/1728 - 07/1746, 71C114
    - 05/1728 - 07/1746: Date de contenu
  - 08/1746 - 05/1782, 71C115
    - 08/1746 - 05/1782: Date de contenu
  - 06/04/1789 - 04/01/1792, 71C116
    - 06/04/1789 - 04/01/1792: Date de contenu
- Registre de contrôle des droits d'échange
  - 05/1740 - 01/1775, 71C124
    - 05/1740 - 01/1775: Date de contenu
  - 11/1778 - 04/1790, 71C125
    - 11/1778 - 04/1790: Date de contenu
- Registre du contrôle du petit scel et actes judiciaires
  - 26/02/1699 - 01/01/1712, 71C97
    - 26/02/1699 - 01/01/1712: Date de contenu
  - 08/11/1882 - 22/01/1886, 23Q1
    - 08/11/1882 - 22/01/1886: Date de contenu
  - 22/01/1886 - 06/04/1889, 23Q2
    - 22/01/1886 - 06/04/1889: Date de contenu
  - 07/04/1889 - 02/08/1893, 23Q3
    - 07/04/1889 - 02/08/1893: Date de contenu
  - 02/08/1893 - 09/12/1897, 23Q4
    - 02/08/1893 - 09/12/1897: Date de contenu
- Registre de contrôle des exploits et actes extrajudiciaires
  - 14/05/1866 - 14/08/1867, 24Q1
    - 14/05/1866 - 14/08/1867: Date de contenu
  - 14/08/1867 - 21/04/1870, 24Q2
    - 14/08/1867 - 21/04/1870: Date de contenu
  - 03/12/1868 - 21/04/1870, 24Q3
    - 03/12/1868 - 21/04/1870: Date de contenu
  - 21/04/1870 - 21/04/1883, 24Q4
    - 21/04/1870 - 21/04/1883: Date de contenu
  - 21/04/1870 - 21/04/1883, 24Q5
  - 21/04/1870 - 21/04/1883, 24Q6
  - 21/04/1870 - 21/04/1883, 24Q7
  - 21/04/1870 - 21/04/1883, 24Q8
  - 21/04/1870 - 21/04/1883, 24Q9
  - 21/04/1883 - 10/01/1885, 24Q10
    - 21/04/1883 - 10/01/1885: Date de contenu
  - 10/01/1885 - 27/07/1886, 24Q11
    - 10/01/1885 - 27/07/1886: Date de contenu
  - 02/08/1886 - 04/03/1891, 24Q12
    - 02/08/1886 - 04/03/1891: Date de contenu
  - 18/03/1891 - 03/04/1894, 24Q13
    - 18/03/1891 - 03/04/1894: Date de contenu
  - 04/04/1894 - 17/03/1897, 24Q14
    - 04/04/1894 - 17/03/1897: Date de contenu
  - 18/03/1897 - 22/03/1900, 24Q15
    - 18/03/1897 - 22/03/1900: Date de contenu
  - 29/03/1900 - 18/07/1903, 24Q16
    - 29/03/1900 - 18/07/1903: Date de contenu
- Registre de contrôle du centième denier, mutation par décès, déclaration de succession
  - 24/01/1789 - 10/02/1791, 71C95
    - 24/01/1789 - 10/02/1791: Date de contenu
  - 24/09/1705 - 09/11/1716, 71C100
    - 24/09/1705 - 09/11/1716: Date de contenu
  - 01/07/1720 - 23/02/1724, 71C101
    - 01/07/1720 - 23/02/1724: Date de contenu
  - 23/02/1724 - 09/03/1728, 71C102
    - 23/02/1724 - 09/03/1728: Date de contenu
  - 09/03/1728 - 18/07/1734, 71C103
    - 09/03/1728 - 18/07/1734: Date de contenu
  - 10/03/1741 - 13/10/1746, 71C104
    - 10/03/1741 - 13/10/1746: Date de contenu
  - 22/10/1746 - 27/04/1749, 71C105
    - 22/10/1746 - 27/04/1749: Date de contenu
  - 30/04/1749 - 15/05/1755, 71C106
    - 30/04/1749 - 15/05/1755: Date de contenu
  - 16/05/1755 - 30/01/1761, 71C107
    - 16/05/1755 - 30/01/1761: Date de contenu
  - 04/03/1763 - 05/06/1767, 71C108
    - 04/03/1763 - 05/06/1767: Date de contenu
  - 14/03/1769 - 04/07/1770, 71C109
    - 14/03/1769 - 04/07/1770: Date de contenu
  - 25/11/1776 - 05/06/1778, 71C110
    - 25/11/1776 - 05/06/1778: Date de contenu
  - 09/03/1782 - 19/01/1783, 71C111
    - 09/03/1782 - 19/01/1783: Date de contenu
  - 20/01/1783 - 16/10/1784, 71C112
    - 20/01/1783 - 16/10/1784: Date de contenu
  - 01/1780 - 04/1792, 110C173
    - 01/1780 - 04/1792: Date de contenu
  - 21/09/1798 - 20/02/1799, 22Q1
    - 21/09/1798 - 20/02/1799: Date de contenu
  - 21/03/1799 - 18/07/1800, 22Q2
    - 21/03/1799 - 18/07/1800: Date de contenu
  - 19/08/1800 - 08/02/1802, 22Q3
    - 19/08/1800 - 08/02/1802: Date de contenu
  - 09/02/1802 - 27/01/1804, 22Q4
    - 09/02/1802 - 27/01/1804: Date de contenu
  - 27/01/1804 - 28/10/1806, 22Q5
    - 27/01/1804 - 28/10/1806: Date de contenu
  - 28/10/1806 - 26/07/1811, 22Q6
    - 28/10/1806 - 26/07/1811: Date de contenu
  - 26/07/1811 - 21/01/1815, 22Q7
    - 26/07/1811 - 21/01/1815: Date de contenu
  - 21/01/1815 - 17/11/1818, 22Q8
    - 21/01/1815 - 17/11/1818: Date de contenu
  - 18/11/1818 - 13/06/1822, 22Q9
    - 18/11/1818 - 13/06/1822: Date de contenu
  - 14/06/1822 - 11/02/1826, 22Q10
    - 14/06/1822 - 11/02/1826: Date de contenu
  - 11/02/1826 - 19/09/1829, 22Q11
    - 11/02/1826 - 19/09/1829: Date de contenu
  - 19/09/1829 - 14/02/1832, 22Q12
    - 19/09/1829 - 14/02/1832: Date de contenu
  - 14/02/1832 - 12/07/1833, 22Q13
    - 14/02/1832 - 12/07/1833: Date de contenu
  - 12/07/1833 - 06/05/1836, 22Q14
    - 12/07/1833 - 06/05/1836: Date de contenu
  - 06/05/1836 - 10/05/1837, 22Q15
    - 06/05/1836 - 10/05/1837: Date de contenu
  - 11/05/1837 - 01/01/1840, 22Q16
    - 11/05/1837 - 01/01/1840: Date de contenu
  - 02/01/1840 - 13/05/1842, 22Q17
    - 02/01/1840 - 13/05/1842: Date de contenu
  - 14/05/1842 - 01/04/1844, 22Q18
    - 14/05/1842 - 01/04/1844: Date de contenu
  - 02/04/1844 - 05/02/1845, 22Q19
    - 02/04/1844 - 05/02/1845: Date de contenu
  - 06/02/1845 - 11/02/1846, 22Q20
    - 06/02/1845 - 11/02/1846: Date de contenu
  - 12/02/1846 - 09/04/1847, 22Q21
    - 12/02/1846 - 09/04/1847: Date de contenu
  - 09/04/1847 - 07/04/1848, 22Q22
    - 09/04/1847 - 07/04/1848: Date de contenu
  - 09/04/1848 - 24/03/1849, 22Q23
    - 09/04/1848 - 24/03/1849: Date de contenu
  - 25/03/1849 - 29/04/1850, 22Q24
    - 25/03/1849 - 29/04/1850: Date de contenu
  - 29/04/1850 - 10/10/1851, 22Q25
    - 29/04/1850 - 10/10/1851: Date de contenu
  - 10/10/1851 - 09/03/1853, 22Q26
    - 10/10/1851 - 09/03/1853: Date de contenu
  - 09/03/1853 - 15/09/1854, 22Q27
    - 09/03/1853 - 15/09/1854: Date de contenu
  - 15/09/1854 - 24/08/1855, 22Q28
    - 15/09/1854 - 24/08/1855: Date de contenu
  - 24/08/1855 - 19/02/1857, 22Q29
    - 24/08/1855 - 19/02/1857: Date de contenu
  - 19/02/1857 - 25/08/1858, 22Q30
    - 19/02/1857 - 25/08/1858: Date de contenu
  - 25/08/1858 - 05/08/1859, 22Q31
    - 25/08/1858 - 05/08/1859: Date de contenu
  - 05/08/1859 - 30/01/1862, 22Q32
    - 05/08/1859 - 30/01/1862: Date de contenu
  - 31/01/1862 - 06/02/1863, 22Q33
    - 31/01/1862 - 06/02/1863: Date de contenu
  - 07/02/1863 - 16/03/1864, 22Q34
    - 07/02/1863 - 16/03/1864: Date de contenu
  - 16/03/1864 - 05/04/1865, 22Q35
    - 16/03/1864 - 05/04/1865: Date de contenu
  - 06/04/1865 - 04/09/1866, 22Q36
    - 06/04/1865 - 04/09/1866: Date de contenu
  - 04/09/1866 - 23/03/1867, 22Q37
    - 04/09/1866 - 23/03/1867: Date de contenu
  - 23/03/1867 - 28/12/1867, 22Q38
    - 23/03/1867 - 28/12/1867: Date de contenu
  - 28/12/1867 - 21/09/1868, 22Q39
    - 28/12/1867 - 21/09/1868: Date de contenu
  - 22/09/1868 - 10/06/1869, 22Q40
    - 22/09/1868 - 10/06/1869: Date de contenu
  - 10/06/1869 - 21/01/1870, 22Q41
    - 10/06/1869 - 21/01/1870: Date de contenu
  - 21/01/1870 - 01/09/1870, 22Q42
    - 21/01/1870 - 01/09/1870: Date de contenu
  - 01/09/1870 - 02/06/1871, 22Q43
    - 01/09/1870 - 02/06/1871: Date de contenu
  - 02/06/1871 - 30/09/1872, 22Q44
    - 02/06/1871 - 30/09/1872: Date de contenu
  - 30/09/1872 - 04/07/1873, 22Q45
    - 30/09/1872 - 04/07/1873: Date de contenu
  - 04/07/1873 - 02/03/1874, 22Q46
    - 04/07/1873 - 02/03/1874: Date de contenu
  - 02/03/1874 - 24/11/1874, 22Q47
    - 02/03/1874 - 24/11/1874: Date de contenu
  - 24/11/1874 - 26/08/1875, 22Q48
    - 24/11/1874 - 26/08/1875: Date de contenu
  - 26/08/1875 - 02/04/1876, 22Q49
    - 26/08/1875 - 02/04/1876: Date de contenu
  - 03/04/1876 - 22/11/1876, 22Q50
    - 03/04/1876 - 22/11/1876: Date de contenu
  - 22/11/1876 - 27/09/1877, 22Q51
    - 22/11/1876 - 27/09/1877: Date de contenu
  - 28/09/1877 - 09/08/1878, 22Q52
    - 28/09/1877 - 09/08/1878: Date de contenu
  - 09/08/1878 - 03/04/1879, 22Q53
    - 09/08/1878 - 03/04/1879: Date de contenu
  - 03/04/1879 - 03/01/1880, 22Q54
    - 03/04/1879 - 03/01/1880: Date de contenu
  - 03/01/1880 - 31/08/1880, 22Q55
    - 03/01/1880 - 31/08/1880: Date de contenu
  - 31/08/1880 - 05/05/1881, 22Q56
    - 31/08/1880 - 05/05/1881: Date de contenu
  - 05/05/1881 - 11/02/1882, 22Q57
    - 05/05/1881 - 11/02/1882: Date de contenu
  - 11/02/1882 - 11/11/1882, 22Q58
    - 11/02/1882 - 11/11/1882: Date de contenu
  - 13/11/1882 - 14/09/1883, 22Q59
    - 13/11/1882 - 14/09/1883: Date de contenu
  - 14/09/1883 - 05/07/1884, 22Q60
    - 14/09/1883 - 05/07/1884: Date de contenu
  - 05/07/1884 - 27/03/1885, 22Q61
    - 05/07/1884 - 27/03/1885: Date de contenu
  - 27/03/1885 - 30/10/1885, 22Q62
    - 27/03/1885 - 30/10/1885: Date de contenu
  - 30/10/1885 - 20/08/1886, 22Q63
    - 30/10/1885 - 20/08/1886: Date de contenu
  - 20/08/1886 - 17/06/1887, 22Q64
    - 20/08/1886 - 17/06/1887: Date de contenu
  - 17/06/1887 - 02/02/1888, 22Q65
    - 17/06/1887 - 02/02/1888: Date de contenu
  - 03/02/1888 - 23/10/1888, 22Q66
    - 03/02/1888 - 23/10/1888: Date de contenu
  - 24/10/1888 - 27/09/1889, 22Q67
    - 24/10/1888 - 27/09/1889: Date de contenu
  - 27/09/1889 - 22/07/1890, 22Q68
    - 27/09/1889 - 22/07/1890: Date de contenu
  - 22/07/1890 - 28/03/1891, 22Q69
    - 22/07/1890 - 28/03/1891: Date de contenu
  - 28/03/1891 - 26/12/1891, 22Q70
    - 28/03/1891 - 26/12/1891: Date de contenu
  - 26/12/1891 - 03/08/1892, 22Q71
    - 26/12/1891 - 03/08/1892: Date de contenu
  - 04/08/1892 - 11/04/1893, 22Q72
    - 04/08/1892 - 11/04/1893: Date de contenu
  - 11/04/1893 - 05/12/1893, 22Q73
    - 11/04/1893 - 05/12/1893: Date de contenu
  - 05/12/1893 - 05/10/1894, 22Q74
    - 05/12/1893 - 05/10/1894: Date de contenu
  - 05/10/1894 - 27/06/1895, 22Q75
    - 05/10/1894 - 27/06/1895: Date de contenu
  - 28/06/1895 - 12/03/1896, 22Q76
    - 28/06/1895 - 12/03/1896: Date de contenu
  - 12/03/1896 - 27/10/1896, 22Q77
    - 12/03/1896 - 27/10/1896: Date de contenu
  - 28/10/1896 - 15/08/1897, 22Q78
    - 28/10/1896 - 15/08/1897: Date de contenu
  - 16/08/1897 - 14/06/1898, 22Q79
    - 16/08/1897 - 14/06/1898: Date de contenu
  - 15/06/1898 - 31/07/1898, 22Q80
    - 15/06/1898 - 31/07/1898: Date de contenu
  - 01/08/1898 - 24/01/1899, 22Q81
    - 01/08/1898 - 24/01/1899: Date de contenu
  - 21/11/1898 - 12/03/1899, 22Q82
    - 21/11/1898 - 12/03/1899: Date de contenu
  - 28/01/1899 - 09/06/1899, 22Q83
    - 28/01/1899 - 09/06/1899: Date de contenu
  - 12/06/1899 - 04/10/1899, 22Q84
    - 12/06/1899 - 04/10/1899: Date de contenu
  - 10/1899 - 03/1900, 22Q85
    - 10/1899 - 03/1900: Date de contenu
  - 03/1900 - 06/1900, 22Q86
    - 03/1900 - 06/1900: Date de contenu
  - 06/1900 - 09/1900, 22Q87
    - 06/1900 - 09/1900: Date de contenu
  - 09/1900 - 01/1901, 22Q88
    - 09/1900 - 01/1901: Date de contenu
  - 01/1901 - 06/1901, 22Q89
    - 01/1901 - 06/1901: Date de contenu
  - 06/1901 - 11/1901, 22Q90
    - 06/1901 - 11/1901: Date de contenu
  - 11/1901 - 06/1902, 22Q91
    - 11/1901 - 06/1902: Date de contenu
  - 06/1902 - 01/1903, 22Q92
    - 06/1902 - 01/1903: Date de contenu
  - 01/1903 - 07/1903, 22Q93
    - 01/1903 - 07/1903: Date de contenu
  - 07/1903 - 02/1904, 22Q94
    - 07/1903 - 02/1904: Date de contenu
  - 02/1904 - 08/1904, 22Q95
    - 02/1904 - 08/1904: Date de contenu
  - 09/1904 - 04/1905, 22Q96
    - 09/1904 - 04/1905: Date de contenu
  - 04/1905 - 11/1905, 22Q97
    - 04/1905 - 11/1905: Date de contenu
  - 11/1905 - 07/1906, 22Q98
    - 11/1905 - 07/1906: Date de contenu
  - 08/1906 - 03/1907, 22Q99
    - 08/1906 - 03/1907: Date de contenu
  - 03/1907 - 08/1907, 22Q100
    - 03/1907 - 08/1907: Date de contenu
  - 08/1907 - 12/1907, 22Q101
    - 08/1907 - 12/1907: Date de contenu
  - 01/1908 - 06/1908, 22Q102
    - 01/1908 - 06/1908: Date de contenu
  - 07/1908 - 12/1908, 22Q103
    - 07/1908 - 12/1908: Date de contenu
  - 01/1909 - 10/1909, 22Q104
    - 01/1909 - 10/1909: Date de contenu
  - 10/1909 - 06/1910, 22Q105
    - 10/1909 - 06/1910: Date de contenu
  - 06/1910 - 12/1910, 22Q106
    - 06/1910 - 12/1910: Date de contenu
  - 01/1911 - 09/1911, 22Q107
    - 01/1911 - 09/1911: Date de contenu
  - 10/1911 - 04/1912, 22Q108
    - 10/1911 - 04/1912: Date de contenu
  - 05/1912 - 12/1912, 22Q109
    - 05/1912 - 12/1912: Date de contenu
  - 01/1913 - 08/1913, 22Q110
    - 01/1913 - 08/1913: Date de contenu
  - 08/1913 - 05/1914, 22Q111
    - 08/1913 - 05/1914: Date de contenu
  - 05/1914 - 01/1915, 22Q112
    - 05/1914 - 01/1915: Date de contenu
  - 01/1915 - 10/1915, 22Q113
    - 01/1915 - 10/1915: Date de contenu
  - 10/1915 - 06/1916, 22Q114
    - 10/1915 - 06/1916: Date de contenu
  - 06/1916 - 06/1917, 22Q115
    - 06/1916 - 06/1917: Date de contenu
  - 06/1917 - 01/1918, 22Q116
    - 06/1917 - 01/1918: Date de contenu
  - 01/1918 - 12/1918, 22Q117
    - 01/1918 - 12/1918: Date de contenu
  - 01/1919 - 12/1919, 22Q118
    - 01/1919 - 12/1919: Date de contenu
  - 12/1919 - 10/1920, 22Q119
    - 12/1919 - 10/1920: Date de contenu
  - 10/1920 - 05/1921, 22Q120
    - 10/1920 - 05/1921: Date de contenu
  - 06/1921 - 12/1921, 22Q121
    - 06/1921 - 12/1921: Date de contenu
  - 01/1922 - 09/1922, 22Q122
    - 01/1922 - 09/1922: Date de contenu
  - 09/1922 - 06/1923, 22Q123
    - 09/1922 - 06/1923: Date de contenu
  - 07/1923 - 04/1924, 22Q124
    - 07/1923 - 04/1924: Date de contenu
  - 04/1924 - 11/1924, 22Q125
    - 04/1924 - 11/1924: Date de contenu
  - 12/1924 - 02/1926, 22Q126
    - 12/1924 - 02/1926: Date de contenu
  - 11/1925 - 12/1926, 22Q127
    - 11/1925 - 12/1926: Date de contenu
  - 01/1927 - 01/1928, 22Q128
    - 01/1927 - 01/1928: Date de contenu
  - 02/1928 - 12/1928, 22Q129
    - 02/1928 - 12/1928: Date de contenu
  - 12/1928 - 12/1929, 22Q130
    - 12/1928 - 12/1929: Date de contenu
  - 01/1930 - 12/1930, 22Q131
    - 01/1930 - 12/1930: Date de contenu
  - 01/1931 - 12/1931, 22Q132
    - 01/1931 - 12/1931: Date de contenu
  - 01/1932 - 12/1932, 22Q133
    - 01/1932 - 12/1932: Date de contenu
  - 01/1933 - 12/1933, 22Q134
    - 01/1933 - 12/1933: Date de contenu
  - 01/1934 - 12/1934, 22Q135
    - 01/1934 - 12/1934: Date de contenu
  - 01/1935 - 02/1936, 22Q136
    - 01/1935 - 02/1936: Date de contenu
  - 03/1936 - 12/1936, 22Q137
    - 03/1936 - 12/1936: Date de contenu
  - 01/1937 - 12/1937, 22Q138
    - 01/1937 - 12/1937: Date de contenu
  - 01/1938 - 12/1938, 22Q139
    - 01/1938 - 12/1938: Date de contenu
  - 01/1939 - 12/1939, 22Q140
    - 01/1939 - 12/1939: Date de contenu
  - 01/1940 - 12/1940, 22Q141